# 预扣税 withholding tax

提问人：七宝 妈 时间：2021-03-02 10:10:00
陈版及各位前辈，大家好：
关于预扣税withholding tax（简写为WHT）的会计处理方式想请教下大家。
定义简介：简称“预提税”，指一国政府对没有在该国境内设立机构的外国公司、企业和其他经济组织从该国取得的股息、利息、租金、特许权使用费所得，实行由支付单位按支付金额扣缴所得税的制度。
讨论点 1 ：从定义看目前WHT的适用主要看采购方（或接受服务方）所在地是否有预提税的制度，只要存在WHT规定，就需要按照支付金额代扣代缴销售方的所得税；
讨论点 2 ：作为销售方和采购方的账务处理应该是怎样的呢？WHT的账务处理是按照权责发生制在销售和采购业务收入成本确认时点就计提确认吗，还是按照收付实现制在收到价款或者支付价款的时候再做处理？
讨论点 3 ：销售方被采购方代扣代缴所得税时，收到代扣代缴凭据，销售方按照“所得税”科目处理吗，该代扣代缴所得税会影响销售业务本来应确认的销售收入金额吗？采购方执行代扣代缴所得税制度时，是否不会影响到采购方损益科目？

回答人：chenyiwei
1 、是。
2 、按照权责发生制在销售和采购业务收入成本确认时点就计提确认。
3 、销售方被代扣的预提所得税列入销售方的“所得税”科目，不影响该业务应确认的销售收入金额。对采购方而言，代扣代缴的预提所得税不影响其损益。